臺灣臺北地方法院刑事裁定
111年度聲字第1235號
聲  請  人  臺灣臺北地方檢察署檢察官
受  刑  人  蔣家豪





上列聲請人因受刑人數罪併罰有二裁判以上，聲請定其應執行之
刑（111年度執聲字第1121號），本院裁定如下：
    主  文
蔣家豪所犯如附表所示之罪刑，應執行有期徒刑伍年陸月。
    理  由
一、聲請意旨略以：受刑人蔣家豪因違反洗錢防制法等案件，先
    後經判決確定如附表所示，應依刑法第53條及第51條第5款
    ，定其應執行之刑，爰依刑事訴訟法第477條第1項聲請裁定
    等語。
二、按裁判確定前犯數罪者，併合處罰之，但有下列情形者，不
    在此限：一、得易科罰金之罪與不得易科罰金之罪。二、得
    易科罰金之罪與不得易服社會勞動之罪。三、得易服社會勞
    動之罪與不得易科罰金之罪。四、得易服社會勞動之罪與不
    得易服社會勞動之罪。前項但書情形，受刑人請求檢察官聲
    請定應執行刑者，依第51條規定定之；數罪併罰，有二裁判
    以上者，依刑法第51條之規定，定其應執行之刑；數罪併罰
    ，宣告多數有期徒刑者，於各刑中之最長期以上，各刑合併
    之刑期以下，定其刑期，但不得逾30年，刑法第50條、第53
    條、第51條第5款分別定有明文。又依刑法第53條應依同法
    第51條第5款至第7款之規定，定其應執行之刑者，由該案犯
    罪事實最後判決之法院之檢察官，聲請該法院裁定之，刑事
    訴訟法第477條第1項亦有明文。
三、經查：
㈠、本案受刑人蔣家豪因犯如附表所示詐欺等罪，經臺灣高等法
    院及本院判處如附表各編號所示之刑，均經分別確定在案，
    且各罪均為附表編號1所示之罪裁判確定前所犯，有各該刑
    事判決書及臺灣高等法院被告前案紀錄表各乙份在卷可稽。
    又如附表編號1至12所示之罪不得易服社會勞動，而附表編
    號13所示則屬得易服社會勞動之罪，符合修正後刑法第50條
    但書不併合處罰之要件，須經受刑人請求檢察官聲請定其應
    執行刑，始得依刑法第51條之規定定其應執行刑，茲受刑人
    業請求檢察官聲請定應執行刑，此有受刑人簽名之「臺灣臺
    北地方檢察署依102年1月23日修正之刑法50條調查受刑人是
    否聲請定應執行刑調查表」在卷可參。是檢察官以本院為該
    案件犯罪事實最後判決之法院，聲請定其應執行之刑，復經
    本院發函通知受刑人就本件檢察官聲請定應執行刑表示意見
    ，以保障本案受刑人有陳述意見之機會，本院審核認上開聲
    請為正當，爰審酌本件內部性及外部性界限，及受刑人其所
    犯如附表所示各罪之犯罪類型、動機、態樣、侵害法益、行
    為次數等情狀，復就其所犯之罪整體評價其應受非難及矯治
    之程度，並兼衡刑罰經濟與公平、比例等原則，定其應執行
    之刑如主文所示。
㈡、至附表編號13所示併科罰金部分，並無數罪併罰而有二裁判
    以上需定其應執行刑之情形，故罰金部分應與前述有期徒刑
    部分併予執行，附此敘明。
四、據上論斷，應依刑事訴訟法第477條第1項，刑法第50條第1
    項第4款、第2項、第53條、第51條第5款，裁定如主文。
中　　華　　民　　國　　111 　年　　8 　　月　　23　　日
           　　　 刑事第九庭    法　官　商啟泰
上正本證明與原本無異。
如不服本裁定，應於裁定送達後5日內向本院提出抗告狀。因疫
情而遲誤不變期間，得向法院聲請回復原狀。
                                書記官  洪婉菁
中　　華　　民　　國　　111 　年　　8 　　月　　24　　日
附表：
編號  1 2 3 罪名  詐欺等 詐欺等 詐欺等 宣告刑  有期徒刑1年2月 有期徒刑1年2月 有期徒刑1年6月 犯罪日期  109/10/08 109/10/08 109/10/07 偵查(自訴)機關年度案號  臺北地檢110年度偵字第7026號 臺北地檢110年度偵字第7026號 臺北地檢110年度偵字第7026號 最後事實審 法院 臺北地院 臺北地院 臺北地院  案號 110年度審訴字第646號 110年度審訴字第646號 110年度審訴字第646號  判決日期 110/09/01 110/09/01 110/09/01 確定判決 法院 臺北地院 臺北地院 臺北地院  案號 110年度審訴字第646號 110年度審訴字第646號 110年度審訴字第646號  判決確定日期 110/10/13 110/10/13 110/10/13 是否為得易科罰金之案件  否 否 否 是否為得易服社會勞動之案件  否 否 否 備註  臺北地檢110年度執字第4700號 臺北地檢110年度執字第4700號 臺北地檢110年度執字第4700號   編號1至7、10至13，經本院以111年度聲字第916號裁定應執行有期徒刑4年8月。   

編號  4 5 6 罪名  詐欺等 詐欺等 詐欺等 宣告刑  有期徒刑1年6月 有期徒刑1年6月 有期徒刑1年6月 犯罪日期  109/10/08 109/10/08 109/10/08 偵查(自訴)機關年度案號  臺北地檢110年度偵字第7026號 臺北地檢110年度偵字第7026號 臺北地檢110年度偵字第7026號 最後事實審 法院 臺北地院 臺北地院 臺北地院  案號 110年度審訴字第646號 110年度審訴字第646號 110年度審訴字第646號  判決日期 110/09/01 110/09/01 110/09/01 確定判決 法院 臺北地院 臺北地院 臺北地院  案號 110年度審訴字第646號 110年度審訴字第646號 110年度審訴字第646號  判決確定日期 110/10/13 110/10/13 110/10/13 是否為得易科罰金之案件  否 否 否 是否為得易服社會勞動之案件  否 否 否 備註  臺北地檢110年度執字第4700號 臺北地檢110年度執字第4700號 臺北地檢110年度執字第4700號   編號1至7、10至13，經本院以111年度聲字第916號裁定應執行有期徒刑4年8月。   

編號  7 8 9 罪名  詐欺等 詐欺等 詐欺等 宣告刑  有期徒刑1年6月 有期徒刑1年2月 有期徒刑1年1月 犯罪日期  109/11/23 109/11/10 109/11/10 偵查(自訴)機關年度案號  臺北地檢110年度偵字第7026號 士林地檢110年度少連偵字第18號等 士林地檢110年度少連偵字第18號等 最後事實審 法院 臺北地院 高等法院 高等法院  案號 110年度審訴字第646號 110年度上訴字第2480號 110年度上訴字第2480號  判決日期 110/09/01 110/10/19 110/10/19 確定判決 法院 臺北地院 高等法院 高等法院  案號 110年度審訴字第646號 110年度上訴字第2480號 110年度上訴字第2480號  判決確定日期 110/10/13 110/11/17 110/11/17 是否為得易科罰金之案件  否 否 否 是否為得易服社會勞動之案件  否 否 否 備註  臺北地檢110年度執字第4700號 士林地檢110年度執字第4507號 士林地檢110年度執字第4507號   編號1至7、10至13，經本院以111年度聲字第916號裁定應執行有期徒刑4年8月。 編號8、9，經臺灣高等法院以110年度上訴字第2480號定應執行有期徒刑1年6月。  

編號  10 11 12 罪名  詐欺等 詐欺等 詐欺等 宣告刑  有期徒刑1年6月 109/10/11 109/10/13 犯罪日期  109/10/9 有期徒刑1年 有期徒刑1年1月 偵查(自訴)機關年度案號  臺北地檢110年度偵字第1507號 臺北地檢110年度偵字第12096號 臺北地檢110年度偵字第12096號 最後事實審 法院 臺北地院 臺北地院 臺北地院  案號 110年度審訴字第398號 110年度審訴字第450號 110年度審訴字第1107號 110年度審訴字第1107號  判決日期 110/11/30 110/12/06 110/12/06 確定判決 法院 臺北地院 臺北地院 臺北地院  案號 110年度審訴字第398號 110年度審訴字第450號 110年度審訴字第1107號 110年度審訴字第1107號  判決確定日期 111/01/11 111/01/18 111/01/18 是否為得易科罰金之案件  否 否 否 是否為得易服社會勞動之案件  否 否 否 備註  臺北地檢111年度執字第494號 臺北地檢111年度執字第1013號 臺北地檢111年度執字第1013號   編號1至7、10至13，經本院以111年度聲字第916號裁定應執行有期徒刑4年8月。   

編號  13   罪名  洗錢防制法   宣告刑  有期徒刑6月   犯罪日期  109/07/15、109/09/11   偵查(自訴)機關年度案號  臺北地檢110年度偵字第13312號   最後事實審 法院 臺北地院    案號 110年度審簡上字第199號    判決日期 110/12/28   確定判決 法院 臺北地院    案號 110年度審簡上字第199號    判決確定日期 110/12/28   是否為得易科罰金之案件  否   是否為得易服社會勞動之案件  是   備註  臺北地檢111年度執字第1424號     編號1至7、10至13，經本院以111年度聲字第916號裁定應執行有期徒刑4年8月。